【裁判字號】    97,上訴,1344
【裁判日期】    970806
【裁判案由】    偽造文書等
【裁判全文】
臺灣高等法院高雄分院刑事判決        97年度上訴字第1344號
上  訴  人
即  被  告  甲○○
上列上訴人因偽造文書等案件，不服臺灣屏東地方法院96年度訴
字第1236號中華民國97年5 月5 日第一審判決（起訴案號：臺灣
屏東地方法院檢察署95年度偵字第1796、1318、3144、4675、46
76、4677 、4678 、4679、4680、4963、5301、72 34 號），提
起上訴，本院判決如下：
     主  文
上訴駁回。
     理  由
一、按上訴書狀應敘述具體理由；又第二審法院認為上訴書狀未
    敘述理由或上訴有刑事訴訟法第362 條前段之情形者，應以
    判決駁回之，同法第361 條第2 項、第367 條前段定有明文
    。
二、經查，上訴人即被告甲○○（下稱被告）於上訴期間屆滿（
    即97年6 月22日）前之97年6 月10日提出上訴狀，嗣於97年
    6 月17日提出上訴理由狀。再依被告之上訴理由狀所記載，
    被告上訴意旨係以原判決認定之犯罪事實與原審法院95年度
    訴緝字第32號刑事確定判決所認定之犯罪事實具有連續犯裁
    判上一罪關係，原判決未諭知免訴，而指摘原判決不當。然
    原判決已於理由欄貳、二、(四)連續犯中說明：「被告甲○○
    前於95年9 月29日雖亦因涉犯偽造文書罪嫌，經本院以95年
    度訴緝字第32號判處應執行有期徒刑2 年1 月確定，惟查，
    本件被告所犯罪嫌，核與本院95年度訴緝字第32號所載之犯
    罪事實，相隔至少逾1 年以上，且其中偽造準私文書罪嫌部
    分之犯罪方式乃係將原引擎號碼及車身號碼磨去，重新打造
    相同之引擎號碼及車身號碼，與本件偽造方式有別；又該案
    被告甲○○僅犯收受贓物罪，與本件所犯故買贓物罪之法條
    亦不相同，故前案與本件尚不構成連續犯關係」，被告未依
    據卷內既有訴訟資料或提出新事證，指摘或表明原審判決有
    何採證認事、用法或量刑等足以影響判決本旨之不當或違法
    ，而構成應予撤銷之具體理由（例如：依憑證據法則具體指
    出所採證據何以不具證據能力，或依憑卷證資料，明確指出
    所為證據證明力之判斷如何違背經驗、論理法則），其上訴
    即不合法律上之程式。再上訴不合法律上之程式之情形，依
    刑事訴訟法第367 條但書規定：「但其情形可以補正而未經
    原審法院命其補正者，審判長應定期間先命補正。」，係指
    上訴書狀未敘述理由，原審未命補提理由書狀之情形。換言
    之，被告提起上訴時，上訴書狀已載理由者，第二審法院審
    判長即毋庸定期間先命補正。從而，被告之上訴書狀未敘述
    具體理由，且於上訴期間屆滿後之20日內（即97年7 月12日
    以前），迄今亦未補提上訴具體理由，依上開規定，顯屬違
    背法律上之程式，應由本院依同法第367 條前段、第372 條
    不經言詞辯論判決如主文。
中    華    民    國    97    年    8     月    6     日
                  刑事第八庭    審判長法  官   李炫德
                                      法  官   李政庭
                                      法  官   郭玫利
以上正本證明與原本無異。
如不服本判決應於收受本判決後10日內向本院提出上訴書狀，其
未敘述上訴理由者，並得於提起上訴後10日內向本院補提理由書
狀（均須按他造當事人之人數附繕本）「切勿逕送上級法院」。
中    華    民    國    97    年    8     月    6     日
                                      書記官   楊茱宜


司法院資訊處製作；財團法人民間司法改革基金會備份。
